臺灣臺北地方法院民事裁定  
108年度家繼訴字第80號
聲  請  人
即  原  告  陳怡君  

            陳宥任  
            陳宥儒  

上列聲請人與相對人林萬淞、林融稚、林琇蓮、林靖庭、林琇琬
間請求特留分扣減等事件，聲請人聲請補充判決，本院裁定如下
：
    主    文
聲請駁回。
    理    由
一、按訴訟標的之一部或訴訟費用，裁判有脫漏者，法院應依聲
    請或依職權以判決補充之。民事訴訟法第233條第1項定有明
    文，並依家事事件法第51條於家事訴訟事件準用之。而所謂
    訴訟標的之一部有脫漏，係指裁判主文既未就當事人請求之
    法律關係有所裁判，於理由復不予論述，完全忽略該部分為
    訴訟標的之法律關係之主張而言（最高法院82年度台聲字第
    644號裁判意旨參照）。
二、聲請人主張本院108年度家繼訴字第80號請求特留分扣減事
    件，主文雖確認兩造就被繼承人林陳金枝遺產有公同共有關
    係存在，及命被告塗銷民國107年11月26日所為之遺囑繼承
    登記，但漏未記載林琇蓮於108年5月15日所為分割繼承登記
    應一併塗銷，原判決訴訟標的在於確認兩造就被繼承人遺產
    具公同共有關係，並回復聲請人等人之特留分登記於聲請人
    名下，且前述林琇蓮所為分割繼承登記在本事件起訴後，是
    林琇蓮應將108年5月15日所為分割繼承登記塗銷部分，應為
    本件訴訟標的之一部，然原判決主文及附表漏未記載及判決
    ，應屬裁判脫漏，為此依民事訴訟法第233條第1項規定聲請
    補充判決。
三、經查：
　㈠聲請人於108年2月2日起訴，聲明為：「一、請求確認原告陳
    怡君、陳宥儒、陳宥任與被告林萬淞、林融稚、林琇蓮、林
    靖庭和林琇琬均為被繼承人林陳金枝之繼承人，就如附表所
    示之遺產所有權有公同共有關係存在。二、被告林萬淞應將
    坐落如附表所示之不動產於民國107年11月26日所辦理之遺
    嘱繼承登記予以塗銷。三、被告林融稚、林琇蓮、林靖庭和
    林琇琬應將林文鵬就坐落如附表所示之不動產於民國107年1
    1月26日所辦理之遺囑繼承登記予以塗銷。四、被告林萬淞
    、林融稚、林琇蓮、林靖庭和林琇琬等人應協同原告陳怡君
    、陳宥儒、陳宥任就坐落如附表所示之不動產辦理繼承登記
    ，回復全體公同共有狀態。五、准予將被繼承人林陳金枝所
    遺如附表所示之遺產予以分割，分割方法為除原告陳怡君、
    陳宥儒與陳宥任各依特留分比例分得遺產總額之18分之1外
    ，其他依被繼承人林陳金枝之遺囑分配之。六、訴訟費用由
    被告負擔」（起訴狀附表如附件一）。
　㈡聲請人於準備程序終結後之109年5月29日提出言詞辯論意旨
    狀，聲明未有變動，附表則變更如附件二所示，並未聲明求
    為命林琇蓮塗銷108年5月15日所為分割繼承登記，自無從認
    林琇蓮於108年5月15日所為繼承登記屬本案訴訟標的之一部
    ，而聲請人上開聲明均經本院裁判在案，並無聲請人所稱脫
    漏之處，聲請人主張本件判決有裁判脫漏之情形，聲請補充
    判決，核屬無據，不應准許。
　㈢末按除別有規定外，法院不得就當事人未聲明之事項為判決
    。民事訴訟法第388條定有明文。聲請人於本院審理中既全
    未對林琇蓮於108年5月15日所為分割繼承登記有所聲明，本
    院亦不得對聲請人未聲明之事項為判決，附此敘明。
四、爰裁定如主文。
中　　華　　民　　國　　110 　年　　6 　　月　　9 　　日
                   家事法庭   審判長法  官   李莉苓

                                    法  官   潘英芳

                                    法  官   魏小嵐
以上正本係照原本作成。
如不服本裁定應於送達後10日內向本院提出抗告狀，並繳納抗告
費新臺幣1,000元。
中　　華　　民　　國　　110 　年　　6 　　月　　9 　　日
                                   書記官   劉文松
附件一：起訴狀附表
 
附件二：言詞辯論意旨狀附表